臺灣臺中地方法院刑事判決            100年度簡上字第325號
上  訴  人  臺灣臺中地方法院檢察署檢察官
上  訴  人
即  被  告  陳程杰
上列上訴人因被告傷害案件，不服本院臺中簡易庭100年度中簡
字第144 7號中華民國100年6月20日第一審簡易判決（聲請簡易
處刑案號：臺灣臺中地方法院檢察署100年度偵字第10076號），
提起上訴，本院管轄之第二審合議庭判決如下：
    主    文
上訴駁回。
陳程杰緩刑貳年。
    犯罪事實及理由
一、本案經本院審理結果，認第一審簡易判決認事、用法及量刑
    均無不當，應予維持，並引用本院第一審簡易判決書記載之
    犯罪事實、證據及理由（如附件）。
二、上訴人即被告陳程杰（下稱被告）上訴意旨略以：伊已與告
    訴人達成和解，並賠償損害，原審判決過重，請求撤銷原判
    決，從輕量刑等語。
三、檢察官上訴意旨略以：被告毆打告訴人，造成告訴人長期頭
    部疼痛、身心受創，惡性非輕，原審僅量處拘役40日，失之
    輕縱，且被告尚未與告訴人和解，原審量刑難收儆戒等語。
四、惟查：按關於刑之量定，係實體法上賦予法院得為自由裁量
    之事項，苟已斟酌刑法第57條各款所列情狀，而未逾越法定
    刑度，或濫用其權限，即不得任意指摘為違法，最高法院72
    年臺上字第6696號、75年臺上字第7033號判例均可參照。且
    在同一犯罪事實與情節，如別無其他加重或減輕之原因，下
    級審法院量定之刑，亦無過重或失輕之不當情形，則上級審
    法院對下級審法院之職權行使，原則上應予尊重（最高法院
    85年度臺上字第2446號判決參照）。準此，被告既坦承犯行
    ，原審依法判決，並無違誤，被告徒以達成民事和解為由，
    提起本件上訴；及檢察官認尚未和解，原審量刑過輕，而提
    起上訴，指摘原審判決不當，請求撤銷原審判決，均無理由
    ，均應予駁回。又查，被告已與告訴人彭子璇達成和解，並
    賠償告訴人之損害，告訴人請求給予被告緩刑之機會等情，
    有和解書乙紙附卷可稽（見本院卷第21頁），顯見其已知所
    悔悟，而被告未曾因故意犯罪受有期徒刑以上刑之宣告，有
    臺灣高等法院被告前案紀錄表1紙在卷可按，被告經此偵審
    教訓，當知警惕而無再犯之虞，本院綜核各情，認所宣告之
    刑，以暫不執行為適當，併予宣告緩刑2年，以啟自新。
據上論斷，應依刑事訴訟法第455 條之1 第1 項、第3 項、第37
3 條、第368 條，刑法第74條第1 項第1 款，判決如主文。
本案經檢察官王全中到庭執行職務。
中    華    民    國   100    年    8     月    31    日
            刑事第十六庭  審判長法  官  王世華
                                法  官  楊欣怡
                                法  官  蔡美華
上為正本係照原本作成。
本件不得上訴。
                                書記官  謝惠雯
中    華    民    國   100    年    8     月    31    日